臺灣桃園地方法院刑事判決
110年度交易字第606號
公  訴  人  臺灣桃園地方檢察署檢察官
被      告  黃文智



上列被告因過失傷害案件，經檢察官聲請簡易判決處刑（110 年
度偵字第12293號），本院認不宜以簡易判決處刑（原案號：110
年度壢交簡字第1137號），改依通常程序審理並判決如下：
    主  文
本件公訴不受理。
    理  由
一、公訴意旨詳如附件聲請簡易判決處刑書所載。
二、按告訴乃論之罪，告訴人於第一審辯論終結前得撤回其告訴
    ；告訴經撤回者，法院應諭知不受理之判決；檢察官聲請以
    簡易判決處刑之案件，經法院認為有第451 條之1 第4 項但
    書之情形者，應適用通常程序審判之；法院於審理後，認應
    為不受理判決之諭知者，不適用簡易程序，刑事訴訟法第23
    8 條第1 項、第303 條第3 款、第452 條、第451 條之1 第
    4 項但書第3 款分別定有明文。次按刑法第284 條之罪，須
    告訴乃論，刑法第287 條前段亦有明定。
三、查被告黃文智因涉犯刑法第284 條前段過失傷害罪，經檢察
    官聲請簡易判決處刑，嗣被告與告訴人侯源駿於民國110 年
    9 月27日達成調解，告訴人並當庭具狀撤回告訴等情，有調
    解筆錄、刑事撤回告訴狀可證（見壢交簡卷第49-50 、55頁
    ），是本案依刑事訴訟法第303 條第3 款規定應為不受理判
    決，爰由本院依同法第452 條、第451 條之1 第4 項但書第
    3 款規定，改用通常程序審理，並依同法第307 條規定，不
    經言詞辯論逕為不受理判決。
四、依刑事訴訟法第452 條、第303 條第3 款、第307 條，判決
    如主文。
本案經檢察官楊挺宏聲請簡易判決處刑。
中　　華　　民　　國　　110 　年　　12　　月　　30　　日
                  刑事第八庭    法  官  葉作航
以上正本證明與原本無異。
如不服本判決應於收受判決後20日內向本院提出上訴書狀，並應
敘述具體理由。其未敘述上訴理由者，應於上訴期間屆滿後20日
內向本院補提理由書(均須按他造當事人之人數附繕本)「切勿逕
送上級法院」。 

　　　　　　　　　　　　　　　  書記官　林希潔　　　　　
中　　華　　民　　國　　111 　年　　1 　　月　　3 　　日
附件：
　　　　　　　　　
臺灣桃園地方檢察署檢察官聲請簡易判決處刑書　
                                    110年度偵字第12293號
　　被　　　告　黃文智　男　66歲（民國00年00月00日生）
　　　　　　　　　　　　住○○市○○區○○○路0段000○0
                         號6樓之2
　　　　　　　　　　　　國民身分證統一編號：Z000000000號
上列被告因過失傷害案件，業經偵查終結，認為宜聲請以簡易判決
處刑，茲將犯罪事實及證據並所犯法條分敘如下：
        犯罪事實
一、黃文智於民國109年10月19日下午4時7分許，駕駛車牌號碼00
    0-00號營業小客車，由桃園市中壢區合江路往松江南路方向
    行駛，行經桃園市○○區○○路0號前欲左轉時，本應注意轉彎車
    應禮讓直行車先行，且依當時並無不能注意之情事，竟疏於
    注意，未禮讓直行車先行，適侯源駿騎乘車牌號碼000-000號
    普通重型機車自對向車道直行駛至，一時閃避不及，兩車發
    生碰撞，侯源駿因而人車倒地，再失控撞擊姜美杏停放在路
    邊之車牌號碼000-0000號普通重型機車（未成傷），因而受
    有兩側手部擦傷之初期照護、下背和骨盆挫傷之初期照護、
    兩側前臂擦傷之初期照護、兩側膝部擦傷之初期照護、兩側
    踝部擦傷之初期照護及兩側小腿擦傷之初期照護等傷害。嗣
    警方到場處理，黃文智於犯罪未發覺前，當場向警員坦承為
    肇事者，而自首接受裁判。
二、案經侯源駿訴由桃園市政府警察局中壢分局報告偵辦。
        證據並所犯法條
一、上揭犯罪事實，業據被告黃文智於警詢及偵查中坦承不諱，
    核與證人即告訴人侯源駿、車牌號碼000-0000號普通重型機
    車車主姜美杏於警詢時、偵查中之證述情節相符，並有天成
    醫療社團法人天晟醫院診斷證明書（乙種）、道路交通事故
    現場圖、道路交通事故調查報告表㈠㈡各1份、監視錄影畫面
    翻拍光碟暨截圖照片、現場及車損照片共32張等附卷可稽。
    按汽車行駛至交岔路口，轉彎車應讓直行車先行，道路交通
    安全規則第102條第1項第7款訂有明文，被告為汽車駕駛人
    ，自應加注意，且當時並無不能注意情事，竟疏未注意，轉
    彎車未禮讓直行車先行，因而肇事，致告訴人受傷，顯有過
    失。又告訴人因本案車禍受傷，有上開診斷證明書附卷可憑
    ，足認與被告之過失行為間，具有相當因果關係，被告犯嫌
    堪可認定。
二、核被告所為，係犯刑法第284條前段之過失傷害罪嫌。而被
    告於其犯罪未發覺前，主動向據報到場處理之警員，坦承為
    本件車禍肇事駕駛，自首並接受裁判乙節，有桃園市政府警
    察局中壢分局中壢交通中隊道路交通事故肇事人自首情形紀
    錄表1份在卷可稽，請審酌依刑法第62條前段之規定，減輕
    其刑。
三、依刑事訴訟法第451條第1項聲請逕以簡易判決處刑。
　　此　　致
臺灣桃園地方法院
中　　華　　民　　國　 110　　年　　4 　　月　　28　　日
    　　　　　　　　　　　　　檢　察　官  楊挺宏
本件證明與原本無異
中　　華　　民　　國　 110　　年　　5 　　月　　4 　　日
                              書  記  官  范書銘
附記事項：
本件係依刑事訴訟法簡易程序辦理，法院簡易庭得不傳喚被告、
輔佐人、告訴人、告發人等出庭即以簡易判決處刑；被告、被害
人、告訴人等對告訴乃論案件如已達成民事和解而要撤回告訴或
對非告訴乃論案件認有受傳喚到庭陳述意見之必要時，請即另以
書狀向簡易法庭陳述或請求傳訊。
參考法條：
中華民國刑法第284條前段
（過失傷害罪）
因過失傷害人者，處 6 月以下有期徒刑、拘役或 5 百元以下罰
金，致重傷者，處 1 年以下有期徒刑、拘役或 5 百元以下罰金
。
從事業務之人，因業務上之過失傷害人者，處 1 年以下有期徒
刑、拘役或 1 千元以下罰金，致重傷者，處 3 年以下有期徒刑
、拘役或 2 千元以下罰金。